【裁判字號】    92,訴,2219
【裁判日期】    921031
【裁判案由】    毒品危害防制條例
【裁判全文】
臺灣臺中地方法院刑事判決                        九十二年度訴字第二二一九號
    公  訴  人  臺灣臺中地方法院檢察署檢察官
    被      告  甲○○
右列被告因毒品危害防制條例案件，經檢察官提起公訴（九十二年度毒偵字第一一七
一號）及移
裁定進行簡式審判程序，判決如左：
    主  文
甲○○連續施用第一級毒品，處有期徒刑捌月；扣案之毒品海洛因壹袋（驗餘淨重參
參點捌伍公克、純質淨重陸點貳柒公克）又貳包（驗餘合計淨重柒點零零公克、純質
淨重貳點陸陸公克）、殘留有毒品海洛因之塑膠袋壹個，均沒收銷燬之。又連續施用
第二級毒品，處有期徒刑肆月，扣案之吸食器壹組，沒收。應執行有期徒刑拾月，扣
案之毒品海洛因壹袋（驗餘淨重參參點捌伍公克、純質淨重陸點貳柒公克）又貳包（
驗餘合計淨重柒點零零公克、純質淨重貳點陸陸公克）、殘留有毒品海洛因之塑膠袋
壹個，均沒收銷燬之；吸食器壹組，沒收。
    事  實
一、甲○○前曾於民國九十一年間因施用毒品案件，經送觀察、勒戒後，認無繼續施
    用毒品之傾向，為臺灣士林地方法院檢察署檢察官於九十一年六月十四日以九十
    一年度毒偵字第七一七號不起訴處分確定。惟其於上開不起訴處分後之五年內，
    即又基於概括之犯意，自九十一年九月初起至九十二年四月十六日止，在台北市
    內湖區○○路○段一八七巷十號一樓之居所或友人之住處，連續多次將第一級毒
    品海洛因少許摻入香煙內，再於點然香煙後施用之；另亦基於概括之犯意，於上
    述期間內，在相同地點，多次將第二級毒品安非他命置於吸食器中，再引火燒烤
    吸食器之下方，待安非他命霧化成氣體後，以口、鼻吸入之方式，連續施用安非
    他命。而為警先於九十一年九月十日十七時三十分許，在台北巿內湖區○○路○
    段一八七巷十號一樓查獲，扣得毒品海洛因二包（驗餘合計淨重七‧００公克、
    純質淨重二‧六六公克）、殘留有毒品海洛因之塑膠袋一個及甲○○所有供其施
    用毒品安非他命所用之吸食器一組，並採集其尿液送檢驗呈甲基安非他命及嗎啡
    陽性反應；再於九十二年四月十七日凌晨三時許，在台中縣大肚鄉○○村○○路
    一一一號「華倫汽車旅館」之二三二號房查獲，扣得毒品海洛因一袋（驗餘淨重
    三三‧八五公克、純質淨重六‧二七公克），復採尿送檢驗出甲基安非他命及嗎
    啡之陽性反應。嗣甲○○經依本院九十二年度毒聲字第一０二五號裁定送觀察、
    勒戒後，認有繼續施用毒品之傾向。
二、案經台中縣警察局烏日分局報請臺灣臺中地方法院檢察署檢察官偵查起訴，及臺
    灣士林地方法院檢察署檢察官移送併辦，本院裁定進行簡式審判程序。
    理  由
一、被告甲○○經本院訊問後認罪，自白他確有前揭事實欄所載連續施用第一級毒品
    海洛因及連續施用第二級毒品安非他命等行為。經查：
    (一)被告於前述兩度為警所採集之尿液，經送檢驗之結果均呈甲基安非他命及嗎啡
      陽性反應，此有國防部憲兵司令部刑事鑑識中心鑑驗通知書、台中縣衛生局檢
      驗尿水報告書各一紙在卷可明；本件復有前揭扣案之毒品海洛因一袋（驗餘淨
      重三三‧八五公克、純質淨重六‧二七公克）又二包（驗餘合計淨重七‧００
      公克、純質淨重二‧六六公克）、殘留有毒品海洛因之塑膠袋一個及吸食器一
      組等物證可為佐證；足見被告前開自白應與事實相符，而亦可採為證據。再依
      據以上所有證據方法加以判斷，則被告應有前揭連續施用第一級毒品海洛因及
      連續施用第二級毒品安非他命之行為，殆無疑義。
    (二)又被告前曾於九十一年間因施用毒品案件，經送觀察、勒戒後，認無繼續施用
      毒品之傾向，為臺灣士林地方法院檢察署檢察官於九十一年六月十四日以九十
      一年度毒偵字第七一七號不起訴處分確定乙節，有該件不起訴處分書、臺灣臺
      中地方法院檢察署刑案資料查註紀錄表、臺灣高等法院被告全國前案紀錄表各
      一份附卷可稽。
    (三)再者，被告經依本院九十二年度毒聲字第一０二五號裁定送臺灣臺中看守所附
      設勒戒處所觀察、勒戒後，認有繼續施用毒品之傾向，此等事實有上述裁定及
      該所九十二年五月五日中所正衛字第０九二０００一五四四號函所檢送之「有
      無繼續施用毒品傾向證明書」各一件足參。
    (四)綜合上述，被告於前開施用毒品案件經不起訴處分後，五年以內再犯毒品危害
      防制條第十條之罪，經觀察、勒戒後有繼續施用毒品之傾向；故本件事證明確
      ，被告前揭連續施用第一級毒品海洛因又連續施用第二級毒品安非他命等犯行
      ，足可認定。
二、核被告甲○○所為，係犯毒品危害防制條例第十條第一項之施用第一級毒品罪，
    及同法條第二項之施用第二級毒品罪。其因施用毒品海洛因、安非他命而持有之
    低度行為，均應為施用之高度行為所吸收，不另論罪。被告分別多次施用第一級
    毒品海洛因、第二級毒品安非他命等犯行，時間緊接，所犯構成要件相同，顯係
    基於概括之犯意反覆為之，皆為連續犯，應各以一罪論，並均加重其刑。又所犯
    二罪間，犯意各別，行為互殊，應分論併罰。爰審酌被告長期施用毒品對於本身
    及家庭均造成相當之危害，及其犯罪之動機、目的、手段、方法、犯後態度等一
    切情狀，就其所犯二罪各量處如主文所示之刑，並定其應執行之刑。扣案之毒品
    海洛因一袋（驗餘淨重三三‧八五公克、純質淨重六‧二七公克）又二包（驗餘
    合計淨重七‧００公克、純質淨重二‧六六公克）及殘留有毒品海洛因之塑膠袋
    一個，後者由於毒品海洛因已無法與塑膠袋分離，故均應依毒品危害防制條例第
    十八條第一項前段，沒收銷燬之；至吸食器一組乃被告所有供其施用毒品安非他
    命所用之物，此業據被告敘明在卷可查，爰依刑法第三十八條第一項第二款宣告
    沒收；並按刑法第五十一條第九款，併執行之。
三、臺灣士林地方法院檢察署九十二年度毒偵緝字第五三號移送併辦部分，雖未據起
    訴，然因與本件起訴部分具有連續犯之裁判上一罪關係，屬同一案件，亦為起訴
    效力所及，應由本院併予斟酌。
據上論斷，應依刑事訴訟法第二百七十三條之一第一項、第二百九十九條第一項前段
，毒品危害防制條例第十條第一項、第二項、第二十條第三項前段、第十八條第一項
前段，刑法第十一條前段、第五十六條、第三十八條第一項第二款、第五十一條第五
款、第九款，判決如主文。
中      華      民      國      九十二      年    十    月    三十一    日
                                        法  官  莊  深  淵
右正本證明與原本無異。
如不服本判決，應於送達後十日內向本院提出上訴狀（須附繕本），上訴於台灣高等
法院台中分院。
                                        書記官
中      華      民      國      九十二      年    十    月    三十一    日
附錄論罪科刑法條
毒品危害防制條例第十條：
施用第一級毒品者，處六月以上五年以下有期徒刑。
施用第二級毒品者，處三年以下有期徒刑。


司法院資訊處製作；財團法人民間司法改革基金會備份。
